# 请教陈版主，因解释 15 号调整的营业收入，相关安全生产费是否需要追溯

提问人：chen58336793 时间：2022-09-05 12:29:26
本公司需要计提安全生产费
因解释 15 号追溯调整的报告期内的试运行营业收入
请问，安全生产费是否需要同步追溯调整

回答人：chenyiwei
这个问题没有明确规定，个人理解是参照其他情形下对前期收入的追溯调整时对安全生产费的相同处理方式。对于以上年收入作为本期计提基数的情形，相应调整本期的安全生产费计提额。